臺灣臺中地方法院刑事判決　　　　　 94年度中簡上字第465號
上　訴　人
即　被　告　乙○○
上列上訴人因違反動產擔保交易法案件，不服本院臺中簡易庭九
十四年度中簡字第一六五二號中華民國九十四年六月二十日第一
審簡易判決（聲請簡易判決處刑案號：九十四年度偵緝字第七五
七號），提起上訴，本院管轄第二審之合議庭判決如下：
    主  文
上訴駁回。
    事  實
一、乙○○於民國九十三年四月十五日，以動產擔保交易之動產
    抵押方式，持車號四０一八－ＧＬ號自用小客車，向台新國
    際商業銀行（以下簡稱台新銀行）貸款新台幣（下同）五十
    萬元，並設定同額之動產抵押權，而為動產擔保交易之債務
    人。雙方約定就前開貸款金額應分六十期，並自九十三年五
    月十三日起至九十八年四月十三日止，以每月為一期，每期
    付款一萬二千九百七十元之方式為清償，且約定動產抵押之
    標的物即前開自用小客車之存放地點為當時乙○○位於臺中
    市○區○○街四九號二樓之租住處，在貸款未全數償付之前
    ，該標的物不得任意為遷移。詎乙○○竟意圖不法之利益，
    在取得貸款後，僅償付六期後即拒不付款，且於九十三年十
    一月十八日，將前述車輛任意交由地下錢莊之人取去作為抵
    債之用，而將動產擔保交易之標的物遷移，並隨即遷徙本身
    之住居所，逃匿不知去向，致債權人台新銀行因追索無著而
    受有損害。
二、案經台新銀行訴請臺灣臺中地方法院檢察署檢察官偵查後，
    聲請為簡易判決處刑。
    理  由
一、上開事實，業據上訴人即被告（下稱被告）乙○○於偵查及
    本院訊問時均坦認不諱，核與告訴人台新銀行之代理人徐堂
    福分別於警詢、偵查及本院訊問時所為指述之情節相符，復
    有車輛動產抵押契約書、動產擔保交易動產抵押設定登記申
    請書、存證信函（均影本）、台新銀行帳戶還款明細查詢及
    台新銀行派員至標的物存放地點所拍攝之照片三張等件在卷
    足資佐證。被告身為動產擔保交易動產抵押之債務人，即有
    遵守契約內容按時繳款之義務，且若有遷移、出賣而變更標
    的物原約定存放地點之必要時，亦應先行通知告訴人並徵得
    其同意，以免告訴人將來追索無著。其竟於訂約後未善盡繳
    款之責，復任意將動產抵押之標的物即前開自用小客車交由
    地下錢莊之人取去作為抵債之用，而將該部自用小客車遷移
    至非原車輛動產抵押契約書所約定之標的物存放地點，顯見
    被告確有不法利益之意圖甚明。是本件事證已臻明確，被告
    犯行自堪認定。
二、核被告乙○○所為，係犯動產擔保交易法第三十八條之動產
    擔保交易之債務人，意圖不法之利益，將標的物遷移罪。原
    判決因認被告罪行事證明確，適用動產擔保交易法第三十八
    條、刑法第十一條前段、第四十一條第一項前段、罰金罰鍰
    提高標準條例第一條前段、第二條，量處被告拘役五十日，
    並諭知易科罰金之折算標準，其認事用法並無違誤，量刑亦
    稱妥適，被告上訴意旨未能具體指摘原審認事用法有何疏漏
    或違誤之處，空言徒對原判決提起上訴，其上訴為無理由，
    應予駁回。
三、末查，被告乙○○前雖無不法犯罪前科紀錄，此有臺灣高等
    法院被告前案紀錄表可查，但被告迄今尚未能與台新銀行達
    成和解，賠償台新銀行之損失，被告歷此偵審程序，仍未見
    有何警惕之效，自無足邀緩刑之寬典，是本院尚不宜對被告
    逕為緩刑之宣告，附此敘明。
據上論斷，應依刑事訴訟法第四百五十五條之一第一項、第三項
、第三百六十八條，判決如主文。
本案經檢察官甲○○到庭執行職務。
中　　華　　民　　國　　94　　年　　8 　　月　　19　　日
                  刑事第九庭  審判長法  官  黃文進
                                    法  官  曾佩琦
                                    法  官  陳思成
上正本證明與原本無異。
本件不得上訴。
中　　華　　民　　國　　94　　年　　8 　　月　　19　　日
                                    書記官  王嘉麒
